臺灣基隆地方法院民事裁定
111年度抗字第3號
抗  告  人  黃仲彬
相  對  人  許佩蓉
上列抗告人與相對人間聲請本票裁定事件，抗告人對於中華民國
110年11月25日本院110年度司票字第387號裁定提起抗告，本院
裁定如下：
    主  文
抗告駁回。
抗告程序費用新台幣1,000元由抗告人負擔。
    理  由
一、按執票人向本票發票人行使追索權時，得聲請法院裁定後強
    制執行，票據法第123條定有明文。又本票執票人依上開規
    定，聲請法院裁定許可對發票人強制執行，係屬非訟事件程
    序，法院僅就形式上審查得否准許強制執行，此項裁定並無
    確定實體上法律關係存否之效力，如發票人就票據債務之存
    否有爭執時，應由發票人提起確認之訴，以資解決（最高法
    院56年台抗字第714號、57年台抗字第76號判決先例意旨參
    照）。
二、本件相對人以其執有抗告人於民國110年10月20日所簽發，
    如附表所示之未載到期日，並免除作成拒絕證書之本票9紙
    （下稱系爭本票），金額合計新臺幣（下同）16萬元，經相
    對人於110年10月20日提示未獲付款為由，依票據法第123條
    規定，聲請裁定許可對抗告人為強制執行，並提出系爭本票
    為證。原裁定認其聲請與票據法第123條規定相符，而准其
    對抗告人為強制執行。
三、抗告人抗告意旨略以：伊確曾與相對人借款，惟該借款之數
    額僅為4萬元，伊簽發系爭本票，係因受相對人脅迫所為，
    且伊業已清償上開欠款，原裁定遽依相對人之聲請，准許對
    伊為強制執行，容有未洽，爰提起本件抗告，並聲明請求廢
    棄原裁定，並駁回相對人之聲請等語。
四、經查：原裁定自系爭本票形式上之要件予以審查，認無不應
    准許強制執行之情形，而許可相對人對抗告人為強制執行，
    揆諸首揭說明，於法並無不合。至抗告人上開抗告意旨，涉
    及系爭本票之原因關係是否存在、系爭本票是否係其遭相對
    人脅迫所簽立之問題，核屬對實體上法律關係之存否有所爭
    執，應由抗告人提起確認之訴以資解決，尚非本件非訟事件
    所得審究。從而，抗告人徒以前揭情詞，指摘原裁定不當，
    求予廢棄，為無理由，應予駁回。
五、據上論結，本件抗告為無理由，依非訟事件法第46條、第21
    條第2項、第24條第1項，民事訴訟法第495條之1第1項、第4
    49條第1項、第78條，裁定如主文。
中　　華　　民　　國　　111 　年　　1 　　月　　12　　日
                  民事庭審判長法  官  黃梅淑  
　　　　　　　　　
                              法  官  姚貴美   
　　　　　　　　　　　　　　　                          法  官  王翠芬
以上正本係照原本作成。
本件裁定不得抗告。　　　　　　　　　　　　　　　 
中　　華　　民　　國　　111 　年　　1 　　月　　12　　日
                              書記官  陳怡君　　　　　　
附表
編號 發票日 票面金額 (新臺幣) 利息起算日 票據號碼 備考 1 110年10月20日 10,000元 110年10月20日 TH0000000  2 110年10月20日 10,000元 110年10月20日 TH0000000  3 110年10月20日 10,000元 110年10月20日 TH0000000  4 110年10月20日 10,000元 110年10月20日 TH0000000  5 110年10月20日 10,000元 110年10月20日 TH0000000  6 110年10月20日 10,000元 110年10月20日 TH0000000  7 110年10月20日 10,000元 110年10月20日 TH0000000  8 110年10月20日 10,000元 110年10月20日 TH0000000  9 110年10月20日 80,000元 110年10月20日 TH0000000